# 金融资产的业务模式

提问人：wx_5e7dc5ecabdd 时间：2020-09-14 08:05:07
业务模式是在组合的层次考虑的，可不可以理解成是一种商业模式，比如一些商业性银行吸收储户的存款之后放贷，这属于业务模式中的收取合同现金流量，也是这类银行的商业模式

回答人：chenyiwei
不能简单等同。业务模式的定义是“企业管理金融资产的业务模式，是指企业如何管理其金融资产以产生现金流量。业务模式决定企业所管理金融资产现金流量的来源是收取合同现金流量、出售金融资产还是两者兼有”，因此此处的业务模式只是商业模式中的很小一部分内容，特别是对主营业务并非为金融业务的企业更是如此。